臺灣彰化地方法院刑事判決　　　　　　　　　　　　　　九十一年度簡字第八四號
　　公　訴　人　臺灣彰化地方法院檢察署檢察官
　　被　　　告　甲○○
右列被告因家庭暴力罪之傷害案件，經檢察官提起公訴（九十一年度偵字第三三一九
號），本院認有刑事訴訟法第四百四十九條第二項之情形，逕以簡易判決處刑如左：
    主  文
甲○○傷害人之身體，處拘役伍拾日，如易科罰金以佰元折算壹日，緩刑貳年，緩
刑期內付保護管束。
    事實及理由
一、本案犯罪事實除更正為：「因孩子照料之問題發生爭執，二人遂均基於普通傷害
    之犯意，乙○○持木棍毆打甲○○頭部（未據告訴），甲○○則先徒手將乙○○
    推倒在地，繼而持雨傘傘架之鐵棍毆打乙○○臀部，」外，其餘認與檢察官起訴
    書所載相同，茲引用如附件。
二、本案業據被告於本院訊問時自白犯罪，並據證人陳銀坡、陳琮湖於本院調查時證
    述屬實，其餘證據引用檢察官起訴書所載。
三、查被告未曾受有期徒刑以上刑之宣告，有臺灣彰化地方法院檢察署刑案資料查註
    紀錄表及臺灣高等法院被告全國前案紀錄表為據，其因一時失慮致罹刑章，經此
    偵、審教訓，當知所警惕，信無再犯之虞，本院綜核各情，認上開刑之宣告，已
    足策其自新，因認所宣告之刑，以暫不執行為適當，併諭知緩刑二年以啟自新。
    又查，家庭暴力防治法第三十條第一項規定「犯家庭暴力罪或違反保護令而受緩
    刑之宣告者，在緩刑期內應付保護管束。」；本件被告係犯家庭暴力罪且受緩刑
    之宣告，自應依家庭暴力防治法第三十條第一項，於緩刑期間內宣告付保護管束
    。再被告於本院調查時請求並表示願意接受諭知緩刑之宣告，本院乃於此範圍內
    為科刑併諭知易科罰金之折算標準暨緩刑之判決。
四、爰依刑事訴訟法第四百四十九條第二項、第三項、第四百五十四條第二項、第二
    百九十九條第一項前段，家庭暴力防治法第三十條第一項，刑法第十一條前段、
    第二百七十七條第一項、第四十一條第一項前段、第七十四條第一款，罰金罰鍰
    提高標準條例第一條前段、第二條，逕以簡易判決處刑如主文。
五、依刑事訴訟法第四百五十五條之一第二項之規定，被告已不得上訴。公訴人如不
   服本判決，應自判決送達之日起十日內，向本院提起上訴（應附繕本）。
中      華      民      國    九十一    年      八      月    二十八    日
                              臺灣彰化地方法院刑事第一庭
                                         審判長法官   葉   榮   郎
                                         法      官   郭   麗   萍
                                         法      官   簡   璽   容
右正本證明與原本無異。
依刑事訴訟法第四百五十五條之一第二項之規定，被告已不得上訴。
公訴人如不服本判決，應自判決送達之日起十日內，向本院提起上訴（應附繕本）。
告訴人或被害人對於判決如有不服具備理由請求檢察官上訴者，其上訴期間之計算係
以檢察官收受判決正本之日期為準。
                                         法院書記官   王   惠   嬌
中      華      民      國    九十一    年      八      月    二十九    日
刑法第三十條
幫助他人犯罪者為從犯，雖他人不知幫助之情，亦同。
從犯之處罰，得按正犯之刑減輕之。
刑法第二百七十七條
傷害人之身體或健康者，處三年以下有期徒刑，拘役或一千元以下罰金。
犯前項之罪，因而致人於死者，處無期徒刑或七年以上有期徒刑，致重傷者，處三年
以上，十年以下有期徒刑。
